

Programador Jr.

Ingeniero en Desarrollo de Software, UNADM. En proceso de titulación.

Tampico, Tamaulipas, México.

PERFIL

Deseo integrarme en una empresa de desarrollo de software en donde pueda aportar mis habilidades y conocimientos obtenidos como estudiante, así como obtener experiencia para construir proyectos sólidos basados en las mejores prácticas a través del roce profesional que brinda el mundo laboral, contribuyendo de manera positiva en la empresa y de esta forma lograr mis objetivos personales y profesionales.

EXPERIENCIA

Freelancer. 2022 a la fecha. Desarrollador de aplicaciones web.

- Desarrollo de aplicación web para mipyme purificadora de agua. <u>Backend</u> y Frontend.
- Cursos de desarrollo web para adolescentes y jóvenes.
- Soporte técnico y solución de problemas de hardware y software en campo y vía remota

Asesoría Integral de Informática. 2018 a 2022. Ingeniero de soporte técnico.

- Asesoría en informática administrativa.
- Gestión de tickets en mesa de servicio.
- Soporte técnico y solución de problemas de hardware/software en campo y vía remota.
- Mantenimiento preventivo y correctivo.
- Cursos de Ofimática, Computación, Android, iOs, Internet, Windows, Zoom, Meet, Classroom.

Grupo Protexa (Serconter). 2016 a 2017. Ingeniero de soporte técnico.

- Soporte técnico en sitio (mantenimiento preventivo y correctivo).
- Realizar actividades de oficina (capturista, oficinista, escaneo, impresión)
- Realizar reportes diarios de las actividades en campo.
- Administración y Control de Documentos: Embarques, Manifiestos de carga, Reportes de diésel, generación de controles de información en Excel.

Servicios Computacionales y Contables. 2016. Ingeniero de soporte técnico.

- Soporte técnico en sitio y en campo (mantenimiento preventivo y correctivo).
- Gestión de tickets en mesa de servicio.
- Gestión de incidencias técnicas en relación al SAT (facturas electrónicas, eFirma, etc.).
- Cursos de ofimática y Windows.

Grupo Protexa (Permaducto). 2004 a 2015. Ingeniero de soporte técnico.

- Soporte técnico en sitio (mantenimiento preventivo y correctivo).
- Realizar actividades de oficina (capturista, oficinista, escaneo, impresión)
- Realizar reportes diarios de las actividades en campo.
- Administración y Control de Documentos: Embarques, Manifiestos de carga, Reportes de diésel de remolcadores, generación de controles de información en Excel.

CONTACTO

- **833 288 7211 / 833 211 5028**
- Github
- Portafolio web
- virtual.liga@gmail.com
- Linkedin

HABILIDADES

- ✓ Creación de API RestFul con NodeJS, Express y MongoDB.
- ✓ Creación de vistas usando la librería React.
- ✓ Desarrollo de aplicaciones web (HTML, CSS y JS).
- ✓ Análisis y diseño orientado a objetos.
- ✓ Elaboración de diagramas UML.
- Manejo de BD relacionales (SQL) y normalización de Bases de datos.
- ✓ Desarrollo de aplicaciones de escritorio JAVA y C#.
- ✓ Uso de herramientas: git, github, heroku, netlify.
- ✓ Mantenimiento preventivo y correctivo de PCs.
- ✓ Instalación de software y hardware.
- ✓ Elaborar reportes, oficios, emails, etc.

FORMACIÓN

Ing. en Desarrollo de Software 2018-2022. UNAdM. Título y cédula en trámite.

Ing. en Sistemas Computacionales 2009-2010 ICEST Los Pinos, Tampico, Tamps. (Trunco).

Curso Java Backend Nov '22 a la fecha (en curso) Java estándar y Backend, Spring Boot, Framework, Testing.

Oracle One Next Education Nov '22 a la fecha Desarrollo web y backend con Java / Spring.

Desarrollo Web Full Stack Junio-Diciembre 2021 BEDU. MERN Stack. Insignias 1, 2.

Cibersecurity (Intro y Essentials)
Enero-Abril 2021. Cisco NetAcad. Insignias 1, 2.

Curso de Inglés Enero-abril 2018

Harris County Department of Education, Houston, TX.